# 有谁做过提交给外汇局的这种专项审计报告？

提问人：风中的落叶 时间：2011-04-18 10:22:03
境内机构和个人申请办理境外特殊目的公司外汇补登记，应向所在地外汇局提交特殊目的公司直接或间接控制的境内企业专项审计报告。该报告应详细说明 2005 年 11 月 1 日（汇发[2005]75号文生效日）以后特殊目的公司直接或间接控制的境内企业是否向境外支付利润、清算、转股、减资、先行回收投资、股东贷款本息等款项（含将上述款项用于境内再投资、转赠资等）。 请有做过此类项目的朋友，都来讨论下如何做？

回答人：chenyiwei
没有做过此类业务。但个人理解，可以按照 1601 号审计准则的要求出具财务报表组成部分的审计报告。审计报告后附的是“自 2005 年1 月 1 日起至X年X月X日止期间内XX公司向境外支付利润、清算、转股、减资、先行回收投资、股东贷款本息等款项（含将上述款项用于境内再投资、转赠资等）情况表”。该情况表在必要时可以增加附注，对表中所列的各项交易的相关背景信息和具体情况作出说明。审计意见可表述为“后附的情况表是否已按照汇发[2005]75号、汇综发[2005]124号等相关文件编制，在所有重大方面公允、完整地反映了该期间内XX公司向境外支付利润、清算、转股、减资、先行回收投资、股东贷款本息等款项（含将上述款项用于境内再投资、转赠资等）情况。”